【裁判字號】    95,交聲,118
【裁判日期】    950817
【裁判案由】    聲明異議
【裁判全文】
臺灣屏東地方法院交通事件裁定         95年度交聲字第118號
原處分機關  交通部公路總局高雄區監理所屏東監理站
異  議  人  甲○○
上列受處分人因違反道路交通管理處罰條例案件，對於交通部公
路局高雄區監理所屏東監理站民國95年6 月12日所為屏監違字第
裁82-Z00000000號裁決處分聲明異議，本院裁定如下：
    主  文
異議駁回。
    理  由
一、聲明異議意旨略以：異議人甲○○所有之車號U4-0607 號自
    用小客車，於民國94年7 月4 日下午1 時45分許，由劉秉宜
    駕駛，行經國道中山高速公路北向273 公里處時，因懸掛已
    經註銷之CA-7449 號車牌，經國道公路警察局第四警察隊警
    員以違規使用註銷之牌照行駛予以舉發，旋於95年6 月12日
    經交通部公路總局高雄區監理所屏東監理站，依違反道路交
    通管理處罰條例第12條第1 項第4 款規定，以屏監違字第裁
    82-Z00000000號裁決，對異議人即汽車所有人甲○○處以罰
    鍰新臺幣10,800元並扣繳牌照。惟該車前因異議人甲○○對
    苗栗縣頭份鎮誠泰當鋪積欠債務，已於93年底遭該當鋪賣出
    ，爰依法聲明異議云云。
二、按汽車有使用註銷之牌照行駛之情形者，處汽車所有人新臺
    幣三千六百元以上一萬零八百元以下罰鍰，並禁止其行駛、
    扣繳牌照，95年7 月1 日修正條文施行前（94年12月28日修
    正公布）仍有效施行之修正前道路交通管理處罰條例第12條
    第1 項第4 款、第2 項定有明文。又人民違反法律上之義務
    而應受行政罰之行為，法律無特別規定時，雖不以出於故意
    為必要，仍須以過失為其責任條件。但應受行政罰之行為，
    僅須違反禁止規定或作為義務，而不以發生損害或危險為其
    要件者，推定為有過失，於行為人不能舉證證明自己無過失
    時，即應受處罰，司法院大法官會議釋字第275 號著有解釋
    ，可資參照。
三、經查，前揭時間車號U4-0607 號自用小客車係登記為異議人
    甲○○所有，因懸掛已經註銷之CA-7449 號車牌，由駕駛人
    劉秉宜駕駛而行經上開現場時，為警舉發，並由交通部公路
    總局高雄區監理所屏東監理站對異議人即汽車所有人作成前
    開內容之裁決等情，除據異議意旨陳明在卷，並提出裁決書
    、舉發違反道路交通管理事件通知單各1 紙，復經本院依職
    權調得該車全部異動紀錄在卷可參，堪信為真。異議人甲○
    ○以該車於前揭違規事件發生前，即已經當鋪業者出售他人
    云云，然姑不論異議人對登記其所有車輛於前揭時地懸掛已
    經註銷車牌上路行駛之違規情事，並未舉證證明無故意或過
    失，苟異議人前開所言果然屬實，茲以車籍登記乃公路監理
    機關執行車輛管理行政業務之重要依據，汽車所有人於車輛
    異動時，原有主動完成異動登記以確保行政機關對於車籍管
    理正確性之義務，本件縱依異議意旨所述情節，亦無因不可
    抗力、不可歸責於義務人致不能履行義務之事由可言，是異
    議人據此主張免罰，即屬無據。揆諸前開說明，原裁決處分
    依修正前道路交通管理處罰條例第12條第1 項第4 款、第2
    項規定，處汽車所有人即異議人罰鍰10,800元並扣繳牌照，
    核無不當，異議意旨請求本院撤銷其處分，即無理由，應予
    駁回。
四、據上論斷，應依道路交通案件處理辦法第19條，裁定如主文
    。
中    華    民    國    95    年    8     月    17    日
                        交通法庭  法  官  陳松檀
右正本證明與原本無異。
如不服本裁定應於收受送達後5 日內向本院提出抗告書狀敘述抗
告之理由抗告於臺灣高等法院高雄分院。
中    華    民    國    95    年    8     月    17    日
                                  書記官  林祥玉


司法院資訊處製作；財團法人民間司法改革基金會備份。
